最高法院刑事裁定　　　　　　　　　　111年度台抗字第435號
抗　告　人　李致億



上列抗告人因違反毒品危害防制條例等罪案件，不服臺灣高等法
院中華民國111年2月8日定應執行刑之裁定（111 年度聲字第165
號），提起抗告，本院裁定如下：
    主  文
抗告駁回。 
    理  由
一、按裁判確定前犯數罪者，併合處罰之；數罪併罰，分別宣告
    多數有期徒刑者，於各刑中之最長期以上，各刑合併之刑期
    以下，定其刑期，但不得逾30年，刑法第50條第1 項前段、
    第51條第5款分別定有明文。次按刑事訴訟法第370條第2 項
    、第3 項，已針對第二審上訴案件之定應執行刑，明定有不
    利益變更禁止原則之適用；而分屬不同案件之數罪併罰有應
    更定執行刑之情形，倘數罪之刑，曾經定應執行刑，再與其
    他裁判宣告之刑定應執行刑時，在法理上亦同受此原則之拘
    束。亦即，另定之執行刑，其裁量所定之刑期，不得較重於
    前定之執行刑加計後裁判宣告之刑或所定執行刑之總和。數
    罪併罰定應執行刑之案件，係屬法院自由裁量之事項，法院
    所為刑之酌定如未逾越上開規定之外部性界限、定應執行刑
    之恤刑目的及不利益變更禁止原則，即不得任意指為違法或
    不當。
二、本件抗告人即受刑人李致億所犯如原裁定附表（下稱附表）
    所示各罪，分別經臺灣桃園地方法院及原審法院判處罪刑確
    定在案。原審因認檢察官依抗告人之請求，向原審法院聲請
    定其應執行刑之聲請為正當，乃衡酌抗告人所犯各罪之犯罪
    情節、危害情況、侵害法益、犯罪次數，暨所犯數罪整體之
    非難評價，並審酌抗告人之書面陳述意見後，定應執行刑為
    有期徒刑15年。查原裁定有關檢察官聲請就附表所示之罪所
    處之刑定應執行刑之論述，與卷內資料相符（見原審卷第13
    至122、178至199 頁），且核其裁量所定之刑期，並未逾法
    定範圍，又較附表編號1至8所示之罪曾定之應執行刑（有期
    徒刑8年10月），加計附表編號9、10所示之罪宣告刑（各有
    期徒刑10年、5年6月）之總和24年4 月為低，並未逾越法律
    規定之外部界限，亦無濫用其職權而違反內部界限之情形。
    且原裁定所定之執行刑已酌減抗告人之刑期，亦不悖乎定應
    執行刑之恤刑目的，於法自無不合。抗告意旨泛言抗告人所
    犯各罪之目的、動機及手段近乎相同，且犯罪時間相近，及
    所謂復歸社會更生、比例原則等情，請求重新寬定其應執行
    刑云云，並未具體指摘原裁定究有何違法或不當，核係依其
    個人主觀意見，對原裁定已明白論述之事項，再為爭執，其
    抗告為無理由，應予駁回。
據上論結，應依刑事訴訟法第412條，裁定如主文。
中    華    民    國   111    年    3     月    24    日
                  刑事第二庭審判長法  官  林  勤  純  
                                  法  官  蔡  新  毅  
                                  法  官  莊  松  泉  
                                  法  官  李  釱  任  
                                  法  官  吳  秋  宏  
本件正本證明與原本無異
                                  書記官
中    華    民    國   111    年    3     月    30    日